pt-PT: Artes e lazer > Passatempos e artes criativas > Acessórios de instrumentos musicais e orquestra > Acessórios de percussão > Módulos de bateria eletrónica: Módulos de controlo; Módulos de som; Módulos de gatilho
lt-LT: Menai ir pramogos > Hobiai ir menai > Muzikos instrumentai ir orkestro priedai > Mušamųjų instrumentų priedai > Elektroninių būgnų moduliai: Valdymo moduliai; Garso moduliai; Trigerių moduliai
hu: Művészet és szórakoztatás > Hobbik és kreatív művészet > Hangszer és zenekari kiegészítők > Ütős kiegészítők > Elektronikusdob-modulok: Vezérlőmodulok; Hangmodulok; Kiváltó modulok
bg-BG: Изкуства и развлечения > Хобита и творчески изкуства > Аксесоари за музикални инструменти и оркестри > Аксесоари за перкусии > Модулни електронни барабанни: Контролни модули; Звукови модули; Тригерни модули
it: Arte e svago > Hobby e arti creative > Accessori per orchestre e strumenti musicali > Accessori per percussioni > Moduli per batterie elettroniche: Moduli di controllo; Moduli sonori; Moduli di attivazione
th: ศิลปะและความบันเทิง > งานอดิเรกและศิลปะสร้างสรรค์ > เครื่องดนตรีและอุปกรณ์ออร์เคสตรา > อุปกรณ์เครื่องเพอร์คัสชั่น > โมดูลกลองไฟฟ้า: โมดูลควบคุม; โมดูลเสียง; โมดูลทริกเกอร์
nl: Kunst en entertainment > Hobby's en creatieve vaardigheden > Accessoires voor muziekinstrumenten > Accessoires voor percussie-instrumenten > Elektronische drummodules: Controlemodules; Geluidsmodules; Triggermodules
sk-SK: Umenie a zábava > Záľuby a tvorivé dielne > Príslušenstvo pre hudobné nástroje > Príslušenstvo pre bicie nástroje > Moduly elektronických bicích: Ovládacie moduly; Zvukové moduly; Spúšťacie moduly
sv: Konst och underhållning > Hobby och skapande > Tillbehör till musikinstrument > Tillbehör till slagverk > Elektroniska trummoduler: Styrmoduler; Ljudmoduler; Triggermoduler
ro-RO: Artă și divertisment > Hobby-uri și artă > Accesorii pentru instrumente muzicale și orchestră > Accesorii pentru percuție > Module tobe electronice: Module de control; Module de sunet; Module de declanșare
zh-TW: 藝術/娛樂 > 嗜好和創作藝術 > 樂器配件 > 打擊樂器配件 > 電子鼓套組: 控制模組; 音效模組; 感應器模組
fi: Taide ja viihde > Harrastukset ja taiteet > Soitin- ja orkesteritarvikkeet > Perkussiotarvikkeet > Sähkörumpujen moduulit: Hallintamoduulit; Äänimoduulit; Käynnistysmoduulit
zh-CN: 艺术与娱乐 > 爱好/艺术创作 > 乐器与管弦乐队配件 > 打击乐器配件 > 电子鼓声模块: 控制模块; 声音模块; 触发器模块
vi: Nghệ thuật và giải trí > Sở thích và nghệ thuật sáng tạo > Phụ kiện dàn nhạc và nhạc cụ > Phụ kiện bộ gõ > Module trống điện tử: Module điều khiển; Module phát âm thanh; Module khởi động
de: Kunst & Unterhaltung > Hobby & Kunst > Zubehör für Musikinstrumente > Schlagzeugzubehör > Module für elektronische Schlagzeuge: Steuermodule; Soundmodule; Triggermodule
da: Kunst og underholdning > Hobby og håndarbejde > Musikinstrumenter – tilbehør > Perkussion – tilbehør > Elektroniske trommemoduler: Kontrolmoduler; Lydmoduler; Udløsermoduler
ja: 芸術・エンターテイメント > 趣味・コレクション > 楽器関連用品 > 打楽器・パーカッション用品 > 電子ドラムモジュール: コントロールモジュール; サウンドモジュール; トリガーモジュール
el: Τέχνες & Ψυχαγωγία > Χόμπι & Δημιουργικές Τέχνες > Αξεσουάρ μουσικών οργάνων & ορχήστρας > Αξεσουάρ κρουστών > Ηλεκτρονικές μονάδες τυμπάνων: Μονάδες ελέγχου; Μονάδες ήχου; Μονάδες ενεργοποίησης
sl-SI: Kultura in zabava > Hobiji in ustvarjalne umetnosti > Dodatki za glasbila in orkestre > Dodatki za tolkala > Moduli za elektronske bobne: Kontrolni moduli; Zvočni moduli; Sprožilni moduli
en: Arts & Entertainment > Hobbies & Creative Arts > Musical Instrument & Orchestra Accessories > Percussion Accessories > Electronic Drum Modules: Control Modules; Sound Modules; Trigger Modules
cs: Umění a zábava > Hobby, hudba a výtvarné umění > Hudební nástroje – příslušenství > Bicí – příslušenství > Bicí zvukové moduly: Ovládací moduly; Zvukové moduly; Trigger moduly
es: Arte y ocio > Hobbies y artes creativas > Accesorios para instrumentos musicales y de orquesta > Accesorios para percusión > Módulos para baterías electrónicas: Módulos de control; Módulos de sonido; Módulos de activación
ko: 아트/엔터테인먼트 > 취미/예술 > 악기/오케스트라 부대용품 > 타악기 부대용품 > 전자 드럼 모듈: 컨트롤 모듈; 사운드 모듈; 트리거 모듈
hr-HR: Umjetnost i zabava > Hobiji i kreativne umjetnosti > Pribor za glazbala i orkestar > Pribor za udaraljke > Moduli za električne bubnjeve: Kontrolni moduli; Zvučni moduli; Okidač moduli
pl: Sztuka i rozrywka > Hobby i sztuki piękne > Akcesoria do instrumentów muzycznych > Akcesoria do perkusji > Automaty perkusyjne: Moduły sterujące; Moduły brzmieniowe; Moduły wyzwalające
nb: Kunst og underholdning > Hobby og kreativitet > Tilbehør til musikkinstrumenter og orkestre > Perkusjonstilbehør > Elektroniske trommemoduler: Kontrollmoduler; Lydmoduler; Triggermoduler
ru: Искусство и развлечения > Хобби и творчество > Аксессуары для музыкальных инструментов и игры в оркестре > Аксессуары для ударных инструментов > Модули для электронных барабанных установок: Модули управления; Звуковые модули; Триггерные модули
pt-BR: Artes e entretenimento > Hobbies e artes > Acessórios para instrumentos musicais e orquestras > Acessórios para percussão > Módulos de bateria eletrônica: Módulos de controle; Módulos de som; Módulos de acionamento
tr: Sanat ve Eğlence > Hobiler ve Sanatsal Çalışmalar > Müzik Aleti ve Orkestra Aksesuarları > Vurmalı Çalgı Aksesuarları > Elektronik Davul Modülleri: Kontrol Modülleri; Ses Modülleri; Tetikleme Modülleri
fr: Arts et loisirs > Loisirs et arts créatifs > Accessoires pour instruments de musique et orchestres > Accessoires pour percussions > Modules de son pour batteries électroniques: Modules de contrôle; Modules sonores; Modules de déclenchement